# 求助：减资，但支付的对价是股权所涉及的问题

提问人：missy 时间：2011-10-09 10:00:09
甲公司投资了A公司持70%，A公司又投资了B公司和C公司分别持51%和25%。现甲拟对A公司减资，A公司用所持B、C公司的股权作为支付的对价，减资后甲公司持A公司股权比例变为48%。
我认为这种方式实质是变相的股权转让，即甲公司变相地从A公司受让了B、C的股权。
问题 1 ：我觉得这类事项是否首先应征得甲公司另30%股东的同意，因为当B、C公司股权价值大于甲的投资成本时，这样就意味着30%股东放弃了享有权？
问题 2 ：如果甲公司的净资产少于实收资本时，是否需事先征得债权人的同意？
问题 3 ：如果甲公司的净资产少于实收资本，而评估值又大于实收资本时，又该注意哪些问题？
问题 4 ：支付的股权的目前价值是否可以大于实收资本的减资额？

回答人：chenyiwei
回复 missy 的帖子
1 、按《公司法》关于减资的程序，由甲公司股东会作出相应的减资决议。如果根据甲公司的公司章程，处置重大投资资产需经董事会、股东会同意的，同时应按决策权限作出同意转让所持B、C公司股权的决议。另外B、C公司的其他股东要放弃优先购买权。
2 、减资程序中本来就需要通知或公告债权人，债权人有权要求清偿债务或者提供相应担保。
3 、减资款通常应按照减资前甲公司每 1 元实收资本对应的净资产公允价值计算。可以选定一个基准日，对该日甲公司的净资产和拟作为减资对价的投资资产进行评估确定公允价值，原则上所减少的净资产的公允价值应当等于该等投资资产的公允价值，如有差额可考虑以现金对价的方式进行调整。同时需对交易过程中的税费承担做好安排，一般是各自承担依法应当由自身缴纳的税费。